## Артём Ковнацкий

Адрес: Dahlmannstraße 17, 10629 Berlin

Телефон: +49 176 30162834, +972 547609790

Электронная почта: artiom.kovnatsky@gmail.com

Дата рождения: 20.03.1984

Место рождения: УССР

Гражданство: Германия, Израиль

LinkedIn: in/artiomkovnatsky | www.artiomkovnatsky.com



### ПРОФЕССИОНАЛЬНАЯ АННОТАЦИЯ

Высококвалифицированный и креативный специалист в области Data Science и бизнес-аналитики, специализирующийся на выявлении скрытых инсайтов и использовании данных для принятия стратегических бизнес-решений. Обладая глубокими знаниями в сфере науки о данных, продвинутой аналитики и бизнесконсультирования, умею извлекать ценность из сложных и несовершенных массивов данных. Известен способностью находить «скрытые» возможности и предлагать эффективные решения даже в условиях ограниченных ресурсов. Обладаю стратегическим мышлением и инновационным подходом, а также доказанным опытом ведения команд к успеху и управления критически-важными. Владею разнообразными инструментами и методологиями, уделяя особое внимание эффективности.

### Ключевые навыки:

- Языки программирования и инструменты: Python, R, Postgres, SQL, Scikit-Learn, PyTorch, TensorFlow, CatBoost, XGBoost, HuggingFace.
- MLOps и AI-исследования: Langchain, OpenAI, LlamaIndex, AirFlow, MLFlow; AWS/GCP.
- Agile методологии: Kanban, управление в условиях плоской иерархии.

### ОПЫТ РАБОТЫ

### Самозанятость | Берлин, Германия

Data Science & Engineering Consultant | Сентябрь 2019 – настоящее время

В качестве самостоятельного специалиста по Data Science, я предлагаю решения, основанные на извлечении (бизнес) ценности из (сложных наборов) данных. Я управляю сквозными проектами, от консультирования до развертывания, уделяя особое внимание анализу данных, моделированию и масштабируемости. Мой опыт включает в себя предоставление действенных идей и рабочих продуктов даже при ограниченных ресурсах.

- Специализируясь на «активации данных», я предоставляю практический опыт и консультации в различных отраслях, используя креативность, машинное обучение, бизнес-анализ и MLOps для извлечения ценности из (сложных и «несовершенных») данных.
- Руководил важными проектами, неизменно соблюдая сжатые сроки и превосходя ожидания клиентов.
- Успешная подача заявок на гранты, предлагающие инновационные исследовательские проекты в области ИИ.

### Lot Internet GmbH | Берлин, Германия

Senior Data Scientist & Consultant | Октябрь 2023 – Июль 2024

• Разработка передовых продукты в области Data Science для клиентов с акцентом на анализ данных транспортных средств, включая проекты для Skoda GmbH.

### Valyria Technology GmbH | Берлин и Бранденбург, Германия

Lead Data Scientist | Сентябрь 2021 – Ноябрь 2022

- Создание и руководство отделом Data Science, построение децентрализованной команды с нуля.
- Определение видения, стратегии и технологического стека, обеспечение своевременной реализации решений на основе данных в области недвижимости.

### SKF Group | Дистанционная работа, Германия и Израиль

Data Scientist | Март 2021 – Сентябрь 2021

• Разработка моделей выживания для предсказательного обслуживания, оптимизация графиков обслуживания машин в сотрудничестве со специалистами обслуживания.

### Kenjo GmbH (бывш. Org OS GmbH) | Берлин, Германия

Data Scientist & Consultant | Май 2018 – Июнь 2020

- Консультирование генерального директора по разработке аналитической системы для НR-данных.
- Успешное написание грантовой заявки, которая обеспечила финансирование проекта на сумму 1,2 млн евро.

• Обеспечение поддержки критически важных проектов в последнюю минуту, предлагая решения в сжатые сроки.

### Lot Internet GmbH | Берлин, Германия

Senior Data Scientist & Consultant | Апрель 2020 – Апрель 2020

• Консультирование по вопросам науки о данных и бизнес-стратегии для запуска нового продукта.

# Правительство Эстонии - Эстонское земельное управление | Таллин, Эстония

Data Scientist & Consultant | Январь 2019 – Декабрь 2019

- Консультация Земельного департамента Эстонии по созданию механизма автоматической оценки земли, который заменит ручной процесс налогообложения.
- Разработка прототипа оценочного механизма для кадастровых участков, который стал основой для налоговой реформы на землю в Эстонии на 2020-2021 годы.

### **HOMEDAY GmbH** | Берлин, Германия

Data Scientist & Business Analyst | Февраль 2017 – Апрель 2020

- Представление завершённых проектов на конференциях, часть признавался голосованием одним из лучших докладчиков.
- Оптимизация бизнес-процессов на основе анализа данных.
- Предложение и презентация инновационных бизнес-моделей, которые повлияли на стратегию компании.
- Разработка карты цен на недвижимость <u>PREISATLAS</u>, что привело к увеличению трафика на 1500% и количества квалифицированных лидов на 750%.
- Создание пакета HOMEDAY для оценки недвижимости ключевого инструмента для автоматической оценки недвижимости, который ежедневно используется компанией.

### Technicolor | Ренн, Бретань, Франция

Researcher | Июнь 2014 - Август 2014

• Исследования и разработки в области обработки изображений: компания Technicolor подала заявку на патент.

### USI-Università della Svizzera italiana | Лугано, Швейцария

Scientific Researcher & Teacher Assistant | Декабрь 2011 – Ноябрь 2016

- Проведение исследований под руководством профессора М.М. Бронштейна, работы опубликованы в ведущих журналах.
- Выступал с презентациями на престижных международных площадках в США,

Китае, Италии, Швейцарии, Франции, Бельгии, Германии, Люксембурге и Испании, делясь своими идеями и исследованиями на мировой арене.

- "Computer Vision & Pattern Recognition" (Master): Spring 2015.
- "Geometric Shape Analysis" (Master): Fall 2013.
- "Geometric Image Processing and Computer Vision" (Master): Spring 2013, Spring 2014.
- "Calculus" (Bachelor): Fall 2011, Fall 2012.

### ОБРАЗОВАНИЕ

### USI – Università della Svizzera italiana | Лугано, Швейцария

Доктор философии в области вычислительных наук | Декабрь 2011 – Ноябрь 2016

Диссертация: Spectral Methods for Multimodal Data Analysis

Руководитель: проф. М.М. Бронштейн, Google scholar: <a href="https://tinyurl.com/3rz8mjyr">https://tinyurl.com/3rz8mjyr</a>

### Technion – Israel Institute of Technology | Хайфа, Израиль

Магистр и Бакалавр прикладной математики | Сентябрь 2003 – Сентябрь 2013

Диссертация: Поиск 3D-объектов

#### ЯЗЫКОВЫЕ НАВЫКИ

Русский: C2Английский: C1Украинский: B2/C1

Иврит: B2/C1Немецкий: B2

### навыки общения и взаимодействия

• Признанные навыки в области преподавания и презентаций

### ИНТЕРЕСЫ И УВЛЕЧЕНИЯ

- Чтение
- Письмо
- Организация мероприятий
- Танцы
- Бокс
- Наставничество